# 拿货权与货品的收入分摊问题

提问人：RSM@zyl 时间：2023-01-28 10:21:24
陈老师新年好，想咨询您：公司在经销商拿货的时候给经销商一项后续可以抵扣货款的权利。例如公司产品出厂价为 100 元，按40%的比例给与抵扣的权利，该权利后续使用的时候也是在出厂价基础上进行使用。将该业务拆分成两个单项履约义务，货品与拿货权（重大权利），此时在分摊 100 元收入的时候，应当按照拿货权 40 与货品 60 进行分摊，还是拿货权 40 与货品100 ？

回答人：chenyiwei
这个问题要考虑的是出厂价能否代表该产品的“单独售价”。其中一个重要考虑因素就是诸如此类的折扣或抵减后续货款的优惠是否事实上是被普遍享受的，几乎没有按 100 元标价出售商品的情况。如果折扣的享受很普遍，则 100 元可能不能代表该产品的单独售价， 60 元（100-40）可能更接近于单独售价；反之，如果能够享受到 40 元货款抵减权的客户和销售数量占比都很小，可以认为仅是对少数大客户提供的特殊优惠，还有较多案例是以 100 元的折扣后净价出售产品的，则 100 元可能更接近于单独售价。
建议项目组注意了解：“100元享有未来40%货款抵扣权”这一销售策略的制定依据是什么，同类或类似产品在市场上的销售价格更接近于哪个价格。